臺灣宜蘭地方法院簡易庭裁定
111年度秩聲字第2號
原處分機關  宜蘭縣政府警察局礁溪分局
聲明異議人
即受處分人  李美玲


上列聲明異議人即受處分人因違反社會秩序維護法案件，對於宜
蘭縣政府警察局礁溪分局於中華民國111年2月27日所為之違反社
會秩序維護法案件處分書（警礁偵字第1110003860號）聲明異議
，本院裁定如下：
    主  文
聲明異議駁回。
    事實及理由
一、原處分意旨略以：聲明異議人即受處分人(下稱受處分人)  
    李美玲在其所有位於宜蘭縣○○鄉○○路0段000巷00號之土地上
    飼養狗群，於民國110年11月25日至111年2月7日間不定期吠
    叫，影響附近住戶安寧。案經宜蘭縣政府警察局礁溪分局忠
    孝派出所員警受理報案依法調查，復有證人李耀宗、林國正
    、林睦翔等3位鄰人指證明確，並有李耀宗提供之蒐證影音
    可證，復經宜蘭縣政府警察局礁溪分局忠孝派出所員警到場
    查證，足認受處分人所飼養之狗群有妨害公眾安寧之情形。
    核受處分人所為顯違反社會秩序維護法第72條第3款製造噪
    音或深夜喧嘩，妨害公眾安寧者，爰於111年2月27日開具警
    礁偵字第1110003860號處分書，裁罰新臺幣（下同）1,500
    元等語。
二、本件聲明異議意旨略以：
(一)宜蘭縣○○鄉○○路0段000巷00號所飼養之犬隻係台灣動物人道協會所有及管理，受處分人並未居住於上址，亦非台灣動物人道協會理事長。
(二)李耀宗提供之影音檔並非於自己居住房屋內所攝，林國正、
    林睦翔均未提供狗吠叫之影音檔佐證，且警方查證於上開地
    點僅聽聞「輕微」狗叫聲，尚不足以妨害居住生活安寧。
(三)處分書事實內容係於110年11月25日至111年2月7日間不定期吠叫，明顯為連續性噪音，應屬環保局噪音業務。
三、按被處罰人不服警察機關之處分者，得於處分書送達之翌日
    起5日內聲明異議，社會秩序維護法第55條第1項定有明文。
    查本件受處分人李美玲因違反社會秩序維護法案件，經宜蘭
    縣政府警察局礁溪分局於111年2月27日以警礁偵字第111000
    3860號處分書裁處罰鍰1,500元，該處分書於111年3月3日送
    達予受處分人，受處分人於111年3月9日聲明異議等情，有
    上開處分書暨送達證書及聲明異議狀1份在卷可稽，扣除在
    途期間後，受處分人就本件聲明異議，其程序上核與前揭規
    定相符，合先敘明。
四、次按製造噪音或深夜喧嘩，妨害公眾安寧者，處新臺幣6,00
    0元以下罰鍰，社會秩序維護法第72條第3款定有明文。又按
    該條所稱噪音，係指噪音管制法令規定之管制標準以外，不
    具持續性或不易量測而足以妨害他人生活安寧之聲音，違反
    社會秩序維護法案件處理辦法第11條亦有明文規定。據此，
    足認上開社會秩序維護法條文所處罰之「噪音」，與噪音管
    制法第3條所規定「本法所稱噪音，指超過管制標準之聲音
    」不同，並不以超過管制標準之聲音為限，而係以足以妨害
    他人生活安寧為要件，本件狗群係不定期之吠叫，其噪音不
    具連續性，自得依社會秩序維護法裁罰，先予敘明。
五、經查：
(一)受處分人雖辯稱其非應受處分之人，然台灣動物人道協會於
    宜蘭縣○○鄉○○路0段000巷00號內收容、飼養約10至20隻狗，
    受處分人係該協會之負責人(理事長)，狗隻均由受處分人飼
    養等情，業據受處分人於本院110年度秩聲字第2號案件警詢
    時自承在卷。且證人張國彬亦於本院訊問時證稱該土地為其
    配偶即受處分人所有，受處分人雖抗辯其非犬隻之管理者，
    然其為土地所有人卻迄未提出實際管理者之姓名年籍，其抗
    辯尚不足採。
(二)而證人即檢舉人李耀宗於警詢中指述：在宜蘭縣○○鄉○○路0
    段000巷00號狗群會不定時吠叫，不管白天晚上，在屋內都
    有聽到，且都很大聲很尖銳等語；又證人林國正亦於警詢時
    指稱：宜蘭縣○○鄉○○路0段000巷00號住戶飼養的狗群吠叫聲
    大概在早上清晨時會感覺特別大聲，僅該戶大量飼養狗群，
    最近1次是在110年12月23日4時左右，我當時在宜蘭縣○○鄉○
    ○路0段000巷0號住處內睡覺等語；另證人林睦翔於警詢時亦
    指證：宜蘭縣○○鄉○○路0段000巷00號會不知何故吠叫，在清
    晨時段經常影響附近居民安寧，最近1次是在110年12月22日
    4時左右，我當時在宜蘭縣○○鄉○○路0段000巷0號住處內睡覺
    被吵醒等語，互核證人李耀宗、林國正、林睦翔等人所為前
    揭指述內容相符一致，是以證人等所為上開證述內容應屬實
    情，堪以採信。
(三)又聲明異議意旨雖以前詞置辯，然經本院勘驗宜蘭縣政府警
    察局礁溪分局檢送之檢舉人蒐證影音光碟1片內之影像檔，
    畫面係自宜蘭縣○○鄉○○路0段000巷00號庭院內朝宜蘭縣○○鄉
    ○○路0段000巷00號拍攝，於110年11月25日至110年12月22不
    同日期、時間，受處分人所飼養之犬隻均有持續吠叫，且狗
    吠聲之遠近、高低、粗細及頻率各有不同、清晰可辨，另宜
    蘭縣政府警察局礁溪分局忠孝派出所員警到場查證，距現場
    10公尺外仍可聽見輕微狗叫聲，足認犬隻吠叫聲係來自宜蘭
    縣○○鄉○○路0段000巷00號無誤，有本院勘驗筆錄及宜蘭縣政
    府警察局礁溪分局忠孝派出所110年12月25日噪音妨害安寧
    案件紀錄表各1份在卷可憑，足認受處分人所飼養之犬隻在
    不同日期、時間均會持續吠叫，吠叫聲確足以影響附近住戶
    安寧，且上開勘驗結果亦與證人李耀宗、林國正、林睦翔前
    揭證述相符，是受處分人所稱其飼養犬隻並未造成他人影響
    云云，尚非可採。
(四)綜上所述，本件證人李耀宗、林國正、林睦翔等人均因受處
    分人所飼養犬隻之吠叫聲，影響渠等居家生活安寧，且向受
    處分人反映仍未改善，並於111年1月26日聯合附近居民表達
    不滿，足徵受處分人所飼養犬隻吠叫所製造之噪音聲響，確
    已影響附近住戶之安寧，並達於令人不堪長時間忍受之程度
    至明，受處分人有上開違反社會秩序維護法之行為，已洵堪
    認定。準此，原處分機關即宜蘭縣政府警察局礁溪分局依社
    會秩序維護法第72條第3款之規定，據以裁處受處分人即受
    處分人罰鍰1,500元，經核於法並無不合。從而本件異議為
    無理由，應予駁回。
六、依社會秩序維護法第57條第2項前段，裁定如主文。
中　　華　　民　　國　　111 　年　　6 　　月　　24　　日
                  簡易庭  法  官  劉芝毓
以上正本證明與原本無異。
本裁定不得抗告。
                          書記官　蕭亦倫
中　　華　　民　　國　　111 　年　　6 　　月　　24　　日